【裁判字號】    98,訴,82
【裁判日期】    980327
【裁判案由】    損害賠償
【裁判全文】
臺灣桃園地方法院民事判決                98年度訴字第82號
原      告  丁○○
法定代理人  丙○○
訴訟代理人  甲○○
被      告  乙○○原名翁玉良.
上列當事人間請求損害賠償事件，經本院刑事庭移送前來，於民
國98年03月03日辯論終結，本院判決如下：
    主  文
被告應給付原告新台幣壹佰零玖萬貳仟捌佰捌拾貳元，及自民國
九十七年十月一日起至清償日止按年息百分之五計算之利息。
原告其餘之訴駁回。
訴訟費用由被告負擔百分之五十五，其餘由原告負擔。
本判決第一項於原告以新台幣參拾陸萬伍仟元為被告供擔保後，
得假執行。
原告其餘假執行之聲請駁回。
    事  實
甲、原告方面：
一、聲明：被告應給付原告新台幣（下同）200 萬元及自起訴狀
    繕本送達翌日起至清償日止，按年息百分之五計算之利息。
    原告願供擔保，請准宣告假執行。
二、陳述：被告於民國97年01月12日凌晨駕駛車號AF-2171 號之
    汽車附載原告，於行經桃園縣楊梅鎮○○路口，因疏未注意
    而肇生車禍，致原告身體受傷。被告傷害罪刑責部分，業經
    鈞院以97年度審交易字第156 號審理在案。原告因傷至醫院
    治療，計支付醫藥費（金額詳附單據），及支出97年05月至
    06月間計程車費每日來回600 元之僱用共計1 萬餘元。又原
    告原任職冠華科技，每日工資1,200 元，受傷期間計250 日
    無法工作，計損失工資收入300,000 元。為此，原告爰依據
    民法第184 、第195 條之侵權行為之法律規定，請求被告應
    賠償原告200 萬元。
三、證據：提出天成醫院診斷證明書、慈愛綜合醫院診斷證明書
    、看護費用證明書、天成醫院住院醫療費用收據、門診醫療
    費用收據、藥局收據、強生醫療儀器有限公司出貨單據及慈
    愛綜合醫院門診收據等資料。
乙、被告方面：
    被告經本院合法送達通知，於言詞辯論期日未到場，亦未提
    出準備書狀或證據資料作何聲明或陳述。
    理  由
甲、程序部分：
    本件被告經合法之通知，未於言詞辯論期日到場，核無民事
    訴訟法第386 條各款所列情形，爰依原告聲請，由其一造辯
    論而為判決。
乙、實體部分：
一、按民法第184 條第1 項規定：「因故意或過失，不法侵害他
    人之權利者，負損害賠償責任。」；民法第195 條規定：「
    不法侵害他人之身體、健康、名譽、自由、信用、隱私、貞
    操，或不法侵害其他人格法益而情節重大者，被害人雖非財
    產上之損害，亦得請求賠償。」
二、本件原告主張之事實，已據原告提出與所述相符之天成醫院
    診斷證明書、慈愛綜合醫院診斷證明書、看護費用證明書、
    天成醫院住院醫療費用收據、門診醫療費用收據、藥局收據
    、強生醫療儀器有限公司出貨單據、慈愛綜合醫院門診收據
    等資料為證，又被告因駕駛車號AF-2171 號自小客車因過失
    而傷害原告致重傷之事實，並有本院97年度交易字第221 號
    刑事判決書一份在卷佐參。被告於言詞辯論期日未到場，亦
    未提出任何準備書狀或證據資料作何答辯聲明或陳述以為爭
    執，依民事訴訟法第280 條第3 項、第1 項前段規定，視同
    被告自認，應認原告之主張為真實。
三、又查，本件原告因傷至醫院治療，依原告所附天成醫院診斷
    證明書、慈愛綜合醫院診斷證明書、看護費用證明書、天成
    醫院住院醫療費用收據、門診醫療費用收據、藥局收據、強
    生醫療儀器有限公司出貨單據、慈愛綜合醫院門診收據等資
    料單據，原告計支付醫療費用（包含看護費用，但不含健保
    給付）共計182,882 元。又查，原告主張其支出97年05月至
    06月間計程車費每日來回600 元之僱用共計1 萬餘元，及其
    原任職冠華科技，每日工資1,200 元，受傷期間共計250 日
    無法工作，計損失工資收入300,000 元之事實，被告於言詞
    辯論期日未到場，亦未提出任何準備書狀或證據資料作何答
    辯聲明或陳述以為爭執，依民事訴訟法第280 條第3 項、第
    1 項前段規定，視同被告自認，應認原告應就此部分之主張
    亦為真實。因此，被告應賠償原告支出97年05月至06月間之
    計程車費1 萬元（註：原告所述1 萬餘元，因未能具體表明
    一定的數額，故應以有利被告數額即1 萬元計算），並賠償
    原告原任職冠華科技受傷期間計250 日無法工作之損失工資
    收入300,000 元。上述三項，即原告支出之醫療費用182,88
    2 元、計程車費1 萬元及損失工資收入300,000 元，合計共
    492,882 元。
四、至非財產上之損害賠償即慰撫金部分，查原告雖未對慰撫金
    部分之數額具體表明，惟原告以民法第195 條之規定內容為
    訴訟標的之請求權依據，並聲明請求賠償之數額共計200 萬
    元，原告即有扣除上述三項即原告支出之醫療費用182,882
    元、計程車費1 萬元及損失工資收入300,000 元，合計總共
    492,882 元之數額後，其餘1,507,118 元部分為請求非財產
    上之損害賠償即精神慰撫金之意，故法院仍應依法就慰撫金
    部分斟酌審核。又查，本件依據本院97年度交易字第221 號
    刑事判決書之內容所載，原告因本件車禍而受有頭部外傷、
    右額顳頂葉硬膜下、硬膜外出血併腦水腫、延遲性顱內出血
    併顱內高壓及右顱骨缺損等傷害，且現仍遺有左側肢體輕微
    偏癱、右側顏面神經麻痺及智商些微受損之難以回復之重傷
    結果。本院斟酌兩造年齡、職業等狀況，並參酌原告受傷害
    之程度及被告之過失程度，與原告係自行搭乘被告所駕駛之
    自小客車，及被告於本件車禍亦受傷送醫等情，認原告請求
    被告賠償1,507,118 元之非財產上損害即精神慰撫金，顯屬
    過高，應予酌減至60萬元，方屬公允。
五、綜據上述，本件原告依民法第184 條、第195 條關於侵權行
    為損害賠償之法律規定，於請求被告給付原告1,092,882 元
    及自起訴狀繕本送達翌日即97年10月01日起至清償日止按年
    息百分之五計算之利息之範圍內，核無不合，應予准許。原
    告逾上述部分範圍之請求，屬無理由，不應准許，應予駁回
    之；原告逾上述部分範圍所為假執行之聲請，亦已失所附麗
    ，應併予駁回。
六、本件原告勝訴部分，原告陳明願供擔保以代釋明，聲請宣告
    假執行，經核並無不合，爰酌定相當之擔保金額宣告之。
丙、據上論結，本件原告之訴為一部有理由、一部無理由，依民
    事訴訟法第385 條第1 項前段、第79條、第390 條第2 項，
    判決如主文。
中    華    民    國    98    年    3     月    27    日
                  民事第二庭法  官  呂仲玉
以上正本係照原本作成。
如對本判決上訴，須於判決送達後20日內向本院提出上訴狀。
中    華    民    國    98    年    3     月    27    日
                            書記官  賴柏仲


司法院資訊處製作；財團法人民間司法改革基金會備份。
